臺灣屏東地方法院刑事判決
111年度原訴字第17號
                                     111年度原訴字第21號
公  訴  人  臺灣屏東地方檢察署檢察官
被      告  歐詩芸


指定辯護人  本院公設辯護人  張宏惠  
上列被告因違反毒品危害防制條例案件，經檢察官追加起訴（11
1年度毒偵字第107、487號），本院合併審理，因被告於本院準
備程序中就被訴事實為有罪之陳述，經本院告知簡式審判程序之
旨，並聽取當事人之意見後，本院合議庭裁定由受命法官獨任進
行簡式審判程序審理，判決如下：
    主      文
歐詩芸施用第一級毒品，處有期徒刑陸月，如易科罰金，以新臺
幣壹仟元折算壹日。又施用第二級毒品，處有期徒刑肆月，如易
科罰金，以新臺幣壹仟元折算壹日；扣案之甲基安非他命壹小包
（毛重零點貳玖公克）、玻璃球吸食器壹組、玻璃球壹只、注射
針筒參支均沒收銷燬。又施用第一級毒品，處有期徒刑捌月。又
施用第二級毒品，處有期徒刑陸月，如易科罰金，以新臺幣壹仟
元折算壹日。主刑得易科罰金部分，應執行有期徒刑壹年，如易
科罰金，以新臺幣壹仟元折算壹日。沒收部分併執行之。
    事實及理由
一、被告歐詩芸所犯均為非死刑、無期徒刑、最輕本刑為3年以
    上有期徒刑之罪，亦非高等法院管轄第一審案件者，且於訊
    問程序進行中，被告先就被訴事實為有罪之陳述，經告知被
    告簡式審判程序之旨，並聽取檢察官、被告之意見後，本院
    依刑事訴訟法第273條之1規定，裁定進行簡式審判程序，是
    本件之證據調查，依刑事訴訟法第273條之2及第159條第2項
    規定，不適用傳聞法則有關限制證據能力及證據調查之規定
    。
二、本案犯罪事實及證據，除證據部分另補充「被告歐詩芸於本
    院準備程序及審理中之自白」外，均引用如附件一、二起訴
    書之記載。
三、論罪科刑：
㈠、按海洛因及甲基安非他命分屬毒品危害防制條例第2 條第2項
    第1 款、第2 款所規定之第一級、第二級毒品，不得持有、
    施用。核被告所為，均分別係犯毒品危害防制條例第10條第
    1 項之施用第一級毒品罪（共2 罪）、同條例第10條第2項
    之施用第二級毒品罪（共2 罪）。其於施用前持有第一級毒
    品海洛因及第二級毒品甲基安非他命之低度行為，均應為施
    用之高度行為所吸收，不另論罪。
㈡、被告所犯之上開4 罪間，犯意各別，行為互殊，應予分論併
    罰。
㈢、檢察官雖主張被告本件4次犯行均應論以累犯，然未具體指出
    被告前案紀錄表以外之證明方法證明被告構成累犯之事實及
    其應加重其刑之事項（如被告之特別惡性及對刑罰反應力薄
    弱等節），依最高法院刑事大法庭110年度台上大字第5660
    號裁定意旨，本院自無庸就此部分依職權調查並為相關之認
    定。被告此部分前科素行僅須依刑法第57條第5款規定於量
    刑時予以審酌即可，檢察官亦同此主張，附此敘明。
㈣、被告於偵查機關尚未發覺其如附件一起訴書犯罪事實欄一、
    所載之施用第一級、第二級毒品犯行前，主動向警方坦承該
    次施用第一級海洛因及第二級毒品甲基安非他命犯行，嗣並
    同意警方採集其尿液送驗等情，有被告警詢筆錄及查獲施用
    毒品案件報告表各1 份存卷可證（見警00000000000號卷第2
    頁、第7頁），堪認被告係對於未發覺之施用第二級毒品罪
    自首，審酌被告尚知所為非是，勇於面對，未逃避而接受裁
    判，減省偵查機關調查之勞費，爰依刑法第62條前段之規定
    ，就其所犯如附件一起訴書犯罪事實欄所載之施用第一級及
    第二級毒品部分減輕其刑。另如附件二起訴書犯罪事實欄所
    載之施用第一級、二級毒品犯行之查獲經過為被告因騎乘機
    車久停形跡可疑為警據報盤查，發現其為毒品調驗人口，遂
    經其同意後帶回派出所，警方於111年1月1日20時25分驗尿
    後，鑑驗結果呈海洛因毒品陽性反應、甲基安非他命毒品陽
    性反應一節，後被告於同日22時17分經警方詢問時始供出施
    用第一級毒品、第二級毒品情事等節，有被告該次警詢筆錄
    及查獲施用毒品案件報告表在卷可參（見警00000000000號
    卷第3至7頁、第29頁），是如附件二案件查獲情形顯係司法
    警察已依客觀情事發覺被告涉有施用毒品嫌疑，不符合自首
    要件，應予敘明。
㈤、爰審酌被告因施用毒品經送觀察、勒戒，甫於110年11月16日
    因無繼續施用傾向出所，仍未能戒斷惡習，竟短期間內再次
    施用毒品，顯見其戒除毒癮之意志力非堅，又其所為足以戕
    害其身心，易滋生其他犯罪，殊值非難，惟念其犯後坦承犯
    行，態度尚可，且施用毒品行為於本質上係屬自我戕害行為
    ，反社會性之程度較低，兼衡被告於本院審理時自陳之智識
    程度、家庭及經濟狀況（詳見本院卷第180頁）、前有施用
    毒品、違反藥事法案件經法院論罪科刑及執行完畢之素行（
    詳見卷附臺灣高等法院被告前案紀錄表）等一切情狀，分別
    量處如主文所示之刑，並就得易科罰金部分諭知易科罰金之
    折算標準，及有期徒刑得易科罰金部分，依法定應執行之刑
    及諭知易科罰金之折算標準。
四、沒收：　　
㈠、按查獲之第一、二級毒品及專供製造或施用第一、二級毒品
    之器具，不問屬於犯罪行為人與否，均沒收銷燬之，毒品危
    害防制條例第18條第1項前段定有明文。扣案之甲基安非他
    命1小包，經警以台灣尖端先進生技醫藥股份有限公司毒物
    原物二合一簡易快速篩檢試劑檢驗，結果呈第一級毒品海洛
    因、第二級毒品安非他命陽性反應（含包裝袋1 只，毛重為
    0.29公克）一情，有初步檢驗報告單、檢驗結果及照片附卷
    可考（見警00000000000號卷第46至47頁、第55頁），為查
    獲之第一級、第二級毒品，且經被告供承：係本案施用毒品
    所剩的等語在卷（見本院原訴17號卷第48頁），應依毒品危
    害防制條例第18條第1 項前段規定，不問屬於犯罪行為人與
    否，宣告沒收銷燬；而其包裝袋因其內殘留微量毒品，難以
    析離，爰與所包裝之毒品整體同視，併予沒收銷燬。
㈡、另扣案之玻璃球吸食器1組、玻璃球1只為被告所有供施用甲
    基安非他命所用；注射針筒3支為被告所有供施用海洛因所
    用等節，業據被告於本院審理時供明在卷(見本院原訴17號
    卷第48至49頁)，又上開玻璃球吸食器1組、玻璃球1只、注
    射針筒1支（編號1），經警以台灣尖端先進生技醫藥股份有
    限公司毒物原物二合一簡易快速篩檢試劑檢驗，結果呈第一
    級毒品海洛因、第二級毒品安非他命陽性反應陽性反應一情
    ，有初步檢驗報告單、檢驗結果及照片附卷可考（見警0000
    0000000號卷第48至53頁、第56至62頁），足認上開玻璃球
    吸食器1組、玻璃球1只、注射針筒3支內分別含第一級毒品
    及第二級毒品，且無法析離，是應整體視為第一級、第二級
    毒品，而依毒品危害防制條例第18條第1 項前段之規定，於
    被告上開犯行項下諭知沒收銷燬。
㈢、其餘扣案物，無證據證明與本案有關，爰不予宣告沒收。
㈣、又宣告多數沒收者，併執行之，刑法第40條之2 第1 項定有
    明文。是本案被告所犯前揭各罪，經宣告多數沒收，依法應
    併執行之。
據上論斷，應依刑事訴訟法第273 條之1 第1 項、第299 條第1
項前段，判決如主文。
本案經檢察官林吉泉追加公訴，檢察官吳政洋到庭執行職務。
中    華    民    國   111    年    6     月     2    日
                  刑事第五庭  法  官  程耀樑
以上正本證明與原本無異。
如不服本判決，應於判決送達後10日內敘明上訴理由，向本院提
出上訴狀 (應附繕本) ，上訴於臺灣高等法院。其未敘述上訴理
由者，應於上訴期間屆滿後20日內向本院補提理由書「切勿逕送
上級法院」。
中　　華　　民　　國　　111 　年　　6 　　月　　6 　　日
                              書記官  沈君融
附錄本件判決論罪科刑法條：
毒品危害防制條例第10條
施用第一級毒品者，處 6 月以上 5 年以下有期徒刑。
施用第二級毒品者，處 3 年以下有期徒刑。